臺灣板橋地方法院刑事判決　　　　　　100年度訴字第1005號
公　訴　人　臺灣板橋地方法院檢察署檢察官
被　　　告　盧德誌
上列被告因違反毒品危害防制條例案件，經檢察官提起公訴（10
0 年度毒偵字第1699號），本院依簡式審判程序，判決如下：
    主  文
盧德誌施用第一級毒品，處有期徒刑柒月。
扣案之甲基安非他命壹包（驗餘淨重壹點零壹捌公克）沒收銷
燬之，包裝上開甲基安非他命之外包裝袋壹只沒收。
    事  實
一、盧德誌：(一)於民國96年間，因施用毒品案件，經本院以96年
    度毒聲字第1054號裁定送觀察、勒戒後，認無繼續施用毒品
    傾向，於96年8 月14日執行完畢釋放出所，復經臺灣板橋地
    方法院檢察署檢察官以96年度毒偵字第3536號為不起訴處分
    確定；(二)於99年間，因違反槍砲彈藥刀械管制條例案件，經
    本院以99年度訴字第867 號判決判處有期徒刑2 年，併科罰
    金新臺幣6 萬元，罰金如易服勞役，以新臺幣1 千元折算1
    日，緩刑5 年，緩刑期間付保護管束，並應向檢察官指定之
    政府機關、政府機構、行政法人、社區或其他符合公益目的
    之機構或團體提供貳佰肆拾小時之義務勞務確定。詎其於緩
    刑期間，猶不知悔改，於前開(一)所示之觀察、勒戒執行完畢
    釋放後5 年內，復基於施用第一級毒品海洛因、第二級毒品
    甲基安非他命之犯意，於100 年2 月20日17時許，在其位於
    新北市○○區○○路155 號2 樓之居所，將第一級毒品海洛
    因及第二級毒品甲基安非他命置於吸食器上，用火燒烤吸聞
    所生煙霧之方式，同時施用第一級毒品海洛因及第二級毒品
    甲基安非他命1 次。嗣於翌日（即100 年2 月21日）20時30
    分許，在新北市○○區○○路176 號前為警查獲，並帶同警
    員至上開居所，扣得其所有而供其施用第二級毒品所用之甲
    基安非他命1 包（驗餘淨重1.0138公克），且經採集其尿液
    送驗，始悉上情。
二、案經新北市政府警察局新莊分局移送臺灣板橋地方法院檢察
    署檢察官偵查起訴。
    理  由
一、本案被告盧德誌所犯係死刑、無期徒刑、最輕本刑為3 年以
    上有期徒刑或高等法院管轄第一審案件以外之罪，其於準備
    程序中就被訴事實為有罪之陳述，經本院告知簡式審判程序
    之旨，並聽取檢察官、被告之意見後，經合議庭裁定由受命
    法官獨任進行簡式審判程序，合先敘明。
二、上揭犯罪事實，業據被告於本院審理時坦承不諱，且被告為
    警查獲後所排放之尿液，經採樣送請臺灣檢驗科技股份有限
    公司，先以EIA 酵素免疫分析法初步檢驗，再以GC/MS 氣相
    層析質譜儀法確認檢驗，均呈鴉片類（嗎啡）及甲基安非他
    命陽性反應之情，有該公司100 年3 月11日濫用藥物檢驗報
    告1 紙在卷足參（見偵查卷第37頁），此外，並有查獲照片
    4 幀在卷可佐（見偵查卷第15、16頁）及被告所有而供其施
    用第二級毒品所用之甲基安非他命1 包（驗餘淨重1.0138公
    克）扣案可資佐證，而前開扣案之甲基安非他命米黃色結晶
    ，經送請交通部民用航空局航空醫務中心鑑定，確含第二級
    毒品甲基安非他命成分，淨重1.0140公克，取樣0.0002公克
    ，餘重1.0138公克之情，亦有該中心100 年3 月11日航藥鑑
    字第1001274 號毒品鑑定書1 紙佐卷可考（見偵查卷第40頁
    ），足認被告自白與事實相符，堪以採信。再被告有如事實
    欄一之(一)所示之觀察、勒戒執行完畢之情，有臺灣高等法院
    被告前案紀錄表在卷可佐，顯見其係於上開觀察、勒戒執行
    釋放後，5 年內再犯施用第一、二級毒品之罪甚明。本案事
    證明確，被告犯行堪以認定，應依法論科。
三、查海洛因、甲基安非他命係毒品危害防制條例第2 條第2 項
    第1 款、第2 款所稱之第一、二級毒品。核被告施用第一級
    毒品海洛因、第二級毒品甲基安非他命之行為，係犯同條例
    第10條第1 項之施用第一級毒品罪及同條第2 項之施用第二
    級毒品罪。被告施用第一、二級毒品前後，持有第一、二級
    毒品之低度行為，皆為施用之高度行為所吸收，均不另論罪
    。又被告係將海洛因及甲基安非他命一同置於吸食器上用火
    燒烤吸聞所生煙霧之方式，同時施用之情，業據被告於本院
    審理時供明在卷（見本院100 年5 月26日簡式審判筆錄第3
    頁），可知被告係以一施用行為，同時施用第一、二級毒品
    ，為想像競合犯，應依刑法第55條之規定，從一重之施用第
    一級毒品罪處斷。至檢察官雖認被告係分別施用第一、二級
    毒品，然此為被告所否認，且本院遍查卷內事證，並無證據
    足以證明上開分別施用之情，揆諸罪證有疑，利歸被告之證
    據法則，自無從認定被告係分別施用第一、二級毒品之情，
    是檢察官認上開二罪應分論併罰部分，尚有誤會。爰審酌被
    告前因施用毒品，獲得不起訴處分之寬典，且於緩刑期間，
    仍無法戒絕毒癮，再次漠視法令禁制而犯本罪，惟其施用毒
    品所生危害，實以自戕身心健康為主，對於他人生命、身體
    、財產等法益，尚無明顯而重大之實害，兼衡其犯罪後坦承
    犯罪，已知悔悟等一切情狀，量處如主文所示之刑，以示懲
    儆。
四、扣案之甲基安非他命1 包（驗餘淨重1.0138公克），係查獲
    之第二級毒品，不問是否屬於被告所有，應依毒品危害防制
    條例第18條第1 項前段之規定，沒收銷燬之。又包裝上開甲
    基安非他命之外包裝袋1 只（並非不可與毒品分離，係用於
    包裹毒品，防止其裸露、潮濕，便於攜帶施用），係被告所
    有而供其施用第二級毒品所用之物，業據被告供明在卷，併
    依刑法第38條第1 項第2 款之規定，宣告沒收。
據上論斷，應依刑事訴訟法第273 條之1 第1 項、第299 條第1
項前段，毒品危害防制條例第10條第1 項、第2 項、第18條第1
項前段，刑法第11條前段、第55條、第38條第1 項第2 款，判決
如主文。
本案經檢察官高智美到庭執行職務。
中    華    民    國   100    年    5     月    31    日
                  刑事第二十庭  法  官  鄧雅心
以上正本證明與原本無異。
如不服本判決應於收受判決後10日內向本院提出上訴書狀，並應
敘述具體理由。其未敘述上訴理由者，應於上訴期間屆滿後20日
內向本院補提理由書（均須按他造當事人之人數附繕本）「切勿
逕送上級法院」。
                                書記官  王小芬
中    華    民    國    100   年    5     月    31    日
附錄本案論罪科刑法條
毒品危害防制條例第十條
施用第一級毒品者，處六月以上五年以下有期徒刑。
施用第二級毒品者，處三年以下有期徒刑。